# 拆卸费能否计入在建工程价值

提问人：liufengwen 时间：2016-08-11 21:53:19
公司为生产铸铁管的企业，为降低产品的运输费用，公司会根据取得订单的情况，在当地建厂，若订单执行完毕，公司会将设备拆除并拉到新厂区重新安装，拆卸费和安装费能否计入在建工程的价值？

回答人：chenyiwei
不可以。这两项支出只是维持固定资产原有的产生未来经济利益流入的能力，而并没有增加未来经济利益流入，所以不满足资本化条件。